# 请教陈版：费用类科目涉及到的递延所得税的疑问

提问人：gpqg 时间：2018-02-25 22:28:40
陈版，资产和负债才涉及账面价值和计税基础的概念。但是比如广宣费，当期不让全部抵扣完，剩余的部分可以留到以后年度继续去抵减应纳税所得额，那么此时也会产生递延所得税资产。但是这个广宣费是计入到销售费用的，费用类的科目不会涉及到账面价值和计税基础的问题啊，为什么也会产生递延所得税资产？谢谢！

回答人：chenyiwei
这种情况下，资产的账面价值为零，但可以结转以后奶奶都抵扣，所以计税基础不为零。因而存在可抵扣暂时性差异。 可参考：
《瑞华研究 2010 ～ 2016 汇编》之“问题2-3-8（可结转以后年度扣除的广告费、业务宣传费能否确认递延所得税资产）”。

提问人：gpqg 时间：2018-02-26 09:08:43
陈版，我看了瑞华研究上的描述了，但是我还有疑问，就是您为什么说这个广告宣传费会涉及到资产的账面价值和计税基础？它明明是个费用啊，资产又是从何而来？谢谢！

回答人：chenyiwei
费用项目可以看作账面价值为零的资产。否则对开办费、股份支付等确认递延所得税资产将没有依据。

提问人：gpqg 时间：2018-02-26 14:47:09
您好，账面价值和计税基础的概念也同样适用于费用类科目是吗？我一直很费解的是，既然广宣费可能会产生递延所得税资产，产生递延所得税资产就意味着有可抵扣暂时性差异，差异是由账面价值和计税基础不同产生的，那最最关键的问题是，计税基础和账面价值的概念仅仅是针对资产和负债而言的，费用也会有计税基础和账面价值？请指教，谢谢！

回答人：chenyiwei
费用可以看作账面价值为零的资产。